臺灣高等法院臺中分院刑事判決　民國九十二年度上訴字第一九六五、一九七二號
　　上　訴　人
　　即　被　告　丑○○
　　　　　　　　戊○○
　　共　　　同
　　指定辯護人　本院公設辯護人　壬○○
右上訴人因強盜等案件，不服臺灣臺中地方法院中華民國九十二年四月二十一日、九
十二年八月二十九日第一審判決（民國九十二年度訴字第三五一號，起訴案號：臺灣
臺中地方法院檢察署民國九十一年度偵字第二二三三六、二二三九三、二三○八一、
二四五○三號），提起上訴，本院判決如左：
    主      文
原判決關於戊○○部分撤銷。
戊○○連續意圖為自己不法之所有，結夥三人以上攜帶兇器，以強暴至使不能抗拒，
而取他人之物，處有期徒刑拾伍年。扣案之仿ＳＭＩＴＨ＆ＷＥＳＳＯＮ廠口徑○．
三八吋轉輪手槍製造之仿造槍壹枝（含彈匣壹個，槍枝管制編號000000000
0）；仿ＣＯＬＴ廠半自動手槍製造之改造手槍壹枝（含彈匣壹個，槍枝管制編號0
000000000）、九ＭＭ子彈壹顆；以色列ＩＭＩ（ＳＡＭＳＯＮ）廠製Ｆ型
口徑九ＭＭ制式半自動手槍貳枝（含彈匣貳個，槍枝管制編號0000000000
、0000000000）；仿ＢＥＲＥＴＴＡ廠半自動手槍製造之改造手槍壹枝（
含彈匣壹個，槍枝管制編號0000000000）、子彈壹顆，掌心雷手槍壹枝、
斧頭壹把、瓦斯槍壹枝、鐵製扳手壹支；扣押物品清單所示物品（九十一年度偵字第
二三○八一號第二九○頁）編號一裝制式槍械背袋壹枚、編號二裝槍黑色皮包壹個、
編號五作案所穿服裝、編號六丑○○持有手機壹支、編號七ＳＩＭ卡壹張、編號九戊○○持有手機壹支、編號九ＳＩＭ卡壹張，均沒收。
其他上訴駁回。
    事      實
一、戊○○、丑○○均有強盜、竊盜等前案，經法院判處罪刑，入監執行，戊○○於
    九十一年四月十六日縮短刑期，假釋出獄，丑○○亦於九十一年六月七日縮短刑
    期假釋出獄，詎不知悔改，二人於假釋期間，為下列行為：
  (一)丑○○明知手槍係管制物品，未經許可不得持有、寄藏，竟於九十一年七月間某
    日，在臺中市不詳地點，受其友人盧明達（另案偵辦）之託，代為寄藏具有殺傷
    力之仿ＳＭＩＴＨ＆ＷＥＳＳＯＮ廠口徑○．三八吋轉輪手槍製造之仿造槍一枝
    （槍枝管制編號0000000000），而未經許可，寄藏手槍。
  (二)丑○○另與戊○○共同基於意圖為自己不法所有之概括犯意聯絡，於九十一年八
    月二日下午在臺中縣豐原市○○○路廟口旁停車場等候強盜對象，嗣於同日下午
    一時五十七分許，午○○駕駛車牌號碼三Ａ─八七三八號汽車進入停車場時，戊○○即持上開(一)所示丑○○受盧明達之託所寄藏，具有殺傷力，口徑○．三八吋
    之仿造槍一枝，丑○○則持掌心雷手槍一枝（未扣案，無法鑑定是否具有殺傷力
    ）進入車內，喝令午○○至後座，並稱只要車，不要錢，不用害怕等語，而強盜
    午○○之自小客車及車內之東芝牌筆記型電腦乙部，得手後即駛離停車場。因午
    ○○佯裝癲癇發作，丑○○與戊○○見狀將午○○送至臺中縣豐原市○○路與合
    作街口不詳耳鼻喉科診所處，隨即駕該車離去，並於事後將上開自小客車棄置在
    臺中縣神岡鄉○○路，手提電腦則於九十一年八月十日，以新臺幣（以下同）一
    萬二千元，售予不知情之黃高元，得款後花用殆盡。嗣臺中縣警察局保安隊，於
    九十一年九月十七日在臺中縣神岡鄉○○路尋獲上開自小客車，並通知午○○領
    回。
  (三)丑○○、戊○○又基於同上之強盜犯意，亦明知手槍、子彈均係管制物品，未經
    許可不得持有、寄藏，竟與盧明達基於共同之犯意聯絡，先於九十一年八月十日
    中午許，在臺中市區不詳地點見面，再由盧明達駕駛一輛白色裕隆廠牌自小客車
    ，懸掛盧明達與戊○○二人於九十一年八月十日十一時許，在臺中縣大雅鄉○○
    路○段三四七號前所竊得，屬寅○○所有ＰＥ－八七三三號客貨兩用廂型車之車
    牌二面，搭載丑○○、戊○○返回臺中縣大雅鄉住處，於同日下午五時五十分許
    ，行經臺中縣大雅鄉○○路二三號，辛○○○所開設之「金永山銀樓」時，共謀
    強盜財物，由盧明達攜帶其自不詳時間起持有之客觀上對人體具有危險性，可供
    凶器使用之斧頭一把（未扣案）及具殺傷力之改造四五手槍一枝（含彈匣一個，
    槍枝編號0000000000）、９ｍｍ子彈兩顆（鑑定試射一顆），丑○○
    則持瓦斯槍一枝（未扣案），進入「金永山銀樓」，戊○○則發動汽車在店外把
    風。丑○○、盧明達進入銀樓內，由丑○○以瓦斯槍對辛○○○噴灑，至辛○○○不能抗拒而強取店內價值四十九萬元之金戒指二百只、金項鍊二十條及Ｋ金項
    鍊十條等物，得手後正欲離開之際，為辛○○○之子庚○○發覺並以掃帚抵抗，
    盧明達即持斧頭向庚○○揮舞，並趁隙離開現場，再由戊○○駕駛上開自小客車
    搭載其二人逃逸，盧明達持有之上開改造四五手槍一枝、子彈二顆則掉落在現場
    。丑○○、戊○○及盧明達，朋分強盜所得之金飾，並分別向不知情之林清鵬、
    吳美玉、陳博棣等人典當現金花用完畢。
  (四)丑○○、戊○○再基於同上之強盜犯意，明知手槍、子彈均係管制物品，未經許
    可不得持有、寄藏，竟與盧明達基於共同之犯意聯絡，結夥三人於九十一年十一
    月六日下午九時許，由盧明達駕駛丑○○向其不詳姓名、年籍，綽號「小陳」之
    友人所借用之自小客車，並攜帶盧明達於不詳時間持有，具有殺傷力之制式九○
    手槍二枝（含彈匣二個，槍枝管制編號0000000000、0000000
    000）及制式九○子彈八顆（其中七顆均已鑑定試射），前往臺中縣東勢鎮○○路二三二號「東崎加油站」，分由丑○○發動汽車在加油站外把風接應，戊○○及盧明達則各持一枝九○手槍進入加油站，並由盧明達持槍（槍枝管制編號0
    000000000）控制加油員劉秀妹、劉易妮及鐘方蜜，戊○○則持槍（槍
    枝管制編號0000000000）進入加油站內辦公室後，先對天花板射擊一
    發子彈，喝令加油站內辦公室辰○○及負責人未○○將現金交出，至使辰○○及
    未○○不能抗拒而交付加油站內十餘萬元現金及辰○○之國民身分證一張，得手
    後共乘丑○○所駕駛之上開自小客車往臺中市區方向逃逸，而將辰○○之國民身
    分證丟棄在返回臺中市途中之不詳地點，再將強盜所得之現金均朋分花用完畢，
    上開手槍及子彈則交由丑○○繼續持有。
  (五)戊○○基於同上之強盜犯意，與洪明全、張建忠基於共同之犯意聯絡，結夥三人
    ，明知手槍、子彈均係管制物品，未經許可不得持有，於九十一年九月十六日晚
    上十一時五十分許，攜帶戊○○所持有之可發射子彈，具有殺傷力之改造手槍一
    把（槍枝管制編號：0000000000號）及子彈二顆（鑑定試射一顆），
    以及洪明全所購買在客觀上足以危害人之生命、身體而可供作兇器使用之西瓜刀
    二把，共乘自小客車前往臺中市○○路四十五巷十三之一○二號癸○○所經營之
    「阿吉釣具行」，由洪明全、張建忠分持西瓜刀一把、戊○○則持前開改造手槍
    一把進入該釣具行內，喝令癸○○、己○○與其他不詳年籍之顧客二人不准動，
    並脅迫其等交出身上財物，否則即予開槍等語，至使癸○○、己○○與其他三名
    顧客不能抗拒，而強取癸○○所有之現金二千餘元，己○○所有之都彭牌手提包
    一個（內有現金二萬元、萬寶龍牌金筆一支、汽車搖控器一個、摩托羅拉牌行動
    電話一支、華信銀行存摺一本及金融卡一張、臺新銀行現金卡二張、身分證及汽
    車駕駛執照各一枚），及其他二名顧客各約現金五千元、行動電話各一支。
  (六)戊○○又基於同上之強盜犯意，亦明知手槍、子彈均係管制物品，未經許可不得
    持有，於九十一年十月二十七日下午與盧明達搭乘計程車行經臺中市○○○○路
    十九號「舶來中古汽車商行」時，見店內擺設多輛汽車，竟謀議以佯裝購車方式
    強盜汽車，又盧明達在臺中市○○○○路「臺塑」加油站前等候，戊○○則持制
    式九○手槍一枝（槍枝管制編號0000000000），子彈三或四發（嗣後
    用以強盜「東崎加油站」所用之手槍及子彈）前往「舶來中古汽車商行」，對店
    員傅炫祺佯稱欲試車，致傅炫祺不疑有他而將店內一輛車牌號碼Ｋ四─三八八九
    號ＢＭＷ三二五型汽車（已尋獲發還）交由戊○○試駕，並乘坐於前座乘客座處
    。嗣於同日下午五時四十分許，戊○○駕駛該車至臺中市○○○○路「臺塑」加
    油站前時，持手槍喝令傅炫祺至後座，在該處等候之盧明達則持另一把手槍（未
    扣案）進入車內，於行經臺中市○○路時，戊○○持槍喝令傅炫祺下車，傅炫祺
    於下車之際欲反手奪取戊○○所持手槍時，戊○○原應注意在拉扯手槍時有引起
    走火可能，且依當時情形，亦無不能注意情事，竟疏未注意，於拉扯時引發手槍
    走火，致傅玄祺受有左肱骨開放性骨折之傷害，且不能抗拒而跌落車下，戊○○
    與盧明達則趁機駕車逃逸，再將該汽車棄置在大甲溪河床之不詳地點。
  (七)丑○○另於九十一年十一月十四日下午四時許，前往臺中市○○路○段八七九號
    乙○○所經營之「方晴美容店」按摩，於約定之按摩服務完成後，丑○○再要求
    乙○○繼續按摩未果，而與之發生爭執。丑○○竟另基於恐嚇之犯意，出示其於
    九十一年十一月六日與盧明達、戊○○共同持有，具有殺傷力之制式九○手槍一
    枝（含彈匣一個，係上開編號(四)所示二把手槍其中之一，已無法詳為確認），及
    制式九○手槍子彈三顆，並要求乙○○繼續為其按摩，而以加害生命、身體之方
    式，恐嚇乙○○，使乙○○心生恐懼，致生危害於安全。嗣乙○○藉機外出打電
    話，丑○○久候不耐而離開上址。
  (八)嗣於九十一年十一月十七日二十二時三十分許，丑○○攜帶前開(四)所示，強盜「
    東崎加油站」所用之制式手槍二枝、制式九○子彈七顆，在臺中市○區○○路二
    二九號一樓「萊爾富超商」內，經警當場查獲，並扣得上開制式九○手槍二枝（
    含彈匣二個，槍枝管制編號0000000000、0000000000）、
    制式九○子彈七顆（均已鑑定試射）、攜帶手槍皮背包一個、ＮＯＫＩＡ行動電
    話一支（含ＳＩＭ卡一張）。再經警帶同丑○○，至其臺中縣外埔鄉○○路七一
    八號二樓房間內，扣得黑色手提包一個、黑色衣服一套、藍色防彈背心一件等物
    。又經丑○○供述後，警方於九十一年十一月二十七日十五時許，在臺中市○○
    路二○六之八號前查獲戊○○。
二、案經臺中縣警察局豐原分局報請臺灣臺中地方法院檢察署檢察官偵查起訴。
    理      由
一、訊據被告丑○○，對於事實欄(一)之手槍供稱係盧明達拿給我的，我有拿去犯案，
    係持有手槍，而非寄藏手槍；事實欄(三)強盜金永山銀樓部分，供稱係戊○○、盧
    明達、陳慶順三人作案的，我沒有參與，是事後戊○○打電話給我，叫我去銀樓
    典當金戒指共五萬多元。另事實欄(七)部分，否認有恐嚇犯行，供稱：其有帶制
    式九○手槍一支及子彈三顆至「方晴美容院」消費，且與該店負責人乙○○發生
    爭執，然其並未故意在被害人面前出示手槍、子彈，可能是打開皮包時，被害人
    看到手槍、子彈而發生誤會云云，其餘事實欄(二)(四)部分則坦承犯案；被告戊○○
    對於右揭事實欄(二)(三)(四)(六)之犯行，坦承不諱，惟否認事實欄(五)所示之犯行，辯稱
    ：其並未與張建忠、洪明全二人至臺中市○○路「阿吉釣具行」強盜被害人癸○○等人之財物，其當時係在「向日葵卡拉ＯＫ」上班，張建忠、洪明全二人之供
    述與事實不符，被害人己○○之指認有誤云云。
二、經查：
  1.關於事實欄(二)(四)部分之犯行，除據被告戊○○、丑○○坦承外：
    (一)業經被害人午○○及證人黃高元於警訊中證述屬實，並有點三八轉輪手槍一枝
      扣案可證，復有車輛竊盜、車牌失竊資料個別查詢表－查詢車輛認可資料一紙
      ，附卷可憑（九十一年度偵字第二二三九三號偵查卷第一一○頁至一一五頁）
      。扣案之點三八轉輪手槍經送請內政部警政署刑事警察局鑑定，鑑驗結果認為
      ：送鑑制式點三八轉輪手槍一枝（槍枝管制編號0000000000），認
      係仿ＳＭＩＴＨ＆ＷＥＳＳＯＮ廠口徑○．三八吋轉輪手槍製造之仿造槍，機
      械性能良好，可擊發口徑○．三八吋制式子彈，認具殺傷力，此有該局九十二
      年二月十九日刑鑑字第○九一○三四二五五八號槍彈鑑定書一份可憑（附於原
      審卷內）。
　　(二)被害人辰○○於警訊及偵查中亦陳述甚詳（九十一年度偵字第二二三九三號偵
      查卷第八十一頁、九十一年度偵字第二三○八一號偵查卷第六十四頁、第一四
      三頁），復有現場照片二十三張附卷可憑（九十一年度偵字第二三○八一號偵
      查卷第六十六頁至七十八頁）。另有制式九○口徑手槍二枝（含彈匣二個）、
      子彈七顆扣案可資佐證，且扣案之制式手槍經送請內政部警政署刑事警察局鑑
      定，鑑驗結果認為：送鑑制式手槍二枝（槍枝管制編號0000000000
      、0000000000），認均係以色列ＩＭＩ（ＳＡＭＳＯＮ）廠製Ｆ型
      口徑九ｍｍ制式半自動手槍，槍管內具六條右旋來復線，機械性能良好，可擊
發子彈，認具殺傷力。送鑑制式九○子彈七顆，均認係口徑九ｍｍ制式子彈，
      均經實際試射情形如下：四顆，可擊發，認均具殺傷力；三顆無法擊發，並經
      拆解檢視，子彈內均具火藥、底火，認均係不發彈。此有該局九十一年十一月
      十八日刑鑑字第○九一○三一二八一○號槍彈鑑定書一份可憑（鑑定書附於九
      十一年度偵字第二二三九三號偵查卷第三十八頁）。又警察機關採集案發現場
      之子彈一顆，送請內政部警察刑事警察局比對，其結果認為：獲案槍枝管制編
      號：0000000000槍枝試射之彈殼，經與本局所建涉槍檔存資料比對
      結果，發現其與臺中縣警察局九十一年十一月七日刑鑑字第五六一號刑事案件
      證物採驗紀錄表送鑑之「東崎加油站遭強盜案」之彈殼一顆撞針孔特徵紋痕相
      吻合，認係由該槍枝所擊發。此有該局九十二年一月二十八日刑鑑字第○九二
      ○○一七五七八號函在卷可參。
  2.關於事實欄(三)部分：
    (一)已據被害人辛○○○、庚○○分別於警訊、偵查中陳述屬實（九十一年度偵字
      第二三○八一號偵查卷第五十二頁至五十八頁、第一四三頁；九十一年度偵字
      第二二三九三號偵查卷第八十頁），核與證人陳明華、陳伯棣、林清鵬、吳美
      玉於警訊中所證情節相符，並有證人提出之金飾買入登記簿二紙附卷可參（九
      十一年度偵字第二二三九三號偵查卷第七十九頁、第一一七頁至一二○頁；九
      十一年度偵字第二三○八一號偵查卷第四十四頁、第八十七頁）。另有改造手
      槍一枝（含彈匣一個）、子彈二顆扣案可資佐證，且扣案之改造手槍經送請內
      政部警政署刑事警察局鑑定，鑑驗結果認為：送鑑改造手槍一枝（槍枝管制編
      號0000000000），認係由仿ＣＯＬＴ廠半自動手槍製造之金屬玩具
      手槍換裝土造金屬槍管改造而成之改造手槍，機械性能良好，可擊發適用子彈
      ，認具殺傷力。送鑑九ｍｍ子彈二顆，均認係由外徑約九．五ｍｍ之土造金屬
      彈殼加裝金屬彈頭（直徑約八．九ｍｍ）而成之土造子彈，經採樣一顆試射，
      可擊發，認具殺傷力。此有該局九十一年九月十一日刑鑑字第○九一○二一七
      四一四號槍彈鑑定書一份可憑（鑑定書附於九十一年度偵字第二三○八一號偵
      查卷第一三三頁）。
    (二)被告戊○○承認與盧明達一起偷一臺ＰＥ－八七三三號廂型車的車牌，與被害
      人寅○○於警訊中所述情節相符（九十一年度偵字第二三○八一號偵查卷第六
      十一、一八二頁），並有車籍作業系統查詢認可資料一紙附卷可憑（同上偵查
      卷第六十二頁）。
    (三)被告戊○○於偵查中供承：「大雅金永山銀樓搶案，有我、童（指丑○○）、
      盧（指盧明達）三人，盧拿斧頭，是他自己的，我只負責接應，童拿四五手槍
      ，槍了約五十萬的金飾」、「本件是我與丑○○、盧明達一起帶一把四五手槍
      、一把斧頭、瓦斯槍，當天下午二、三時在我中市○○路、柳川路住處由我提
      議，當時開日產的車子．．．到場時我人坐在車上，由他們二人下車拿槍、斧
      頭、瓦斯槍搶了一些金飾後，就由盧開車走了，我分到五十件的戒指，我本要
      拿去賣，但沒賣掉，．．．車開到公館清泉崗附近分後，我與丑○○坐計程
      車離開」等語（偵二三○八一號卷九十五、一一七頁），被告戊○○已坦陳被
      告丑○○參與犯案，被告丑○○於警訊亦承認參與（偵二二三九三號卷一二九
      頁），其在本院否認有本件犯行，非可採取。
  3.關於事實欄(五)部分：
　　(一)被告戊○○於偵查中已坦承不諱（偵二三○八一號卷九十四頁），並經共犯張
      建忠、洪明全於原審審理時供述在卷，核與被害人癸○○、己○○於原審審理
      所證情節相符。其中被害人己○○於原審審理時結證稱：「（庭上的被告戊○○是否為當天強盜你財物的人之一？）庭上被告戊○○頭髮比較短，當時歹徒
      頭髮比較長，當天歹徒都穿著雨衣，我確定被告戊○○是當天拿槍進入釣具店
      強盜我財物的人，當時被告拿槍將我們趕到房間角落，我的位置是在靠歹徒最
      近的地方，我有回頭看他，看得很清楚，當時歹徒眼睛鼻子和庭上被告戊○○
      一樣，我確定是被告戊○○沒有錯。」（原審九十二年七月十日審判筆錄）。
      被害人己○○於案發當時與被告戊○○相隔甚近，又特意回頭看清楚被告之五
      官面貌，其指認被告係強盜財物之人，應可採信。
　　(二)再者，用以強盜被害人癸○○等人財物所用之改造手槍一枝、子彈二顆係被告
      戊○○所持有，並曾借予張建忠一節，亦經被告戊○○於偵查中供述甚詳（同
      上偵查卷第一一六頁反面）。上開改造手槍一枝、子彈二顆，經送請內政部警
      政署刑事警察局鑑定，鑑驗結果認為：送鑑改造手槍一枝（槍枝管制編號00
      00000000），認係由仿ＢＥＲＥＴＴＡ廠半自動手槍製造之金屬玩具
      手槍，換裝土造金屬槍管改造而成，機械性能良好，可擊發適用子彈，認具殺
      傷力。送鑑子彈二顆，均認係土造子彈，經採樣一顆試射，可擊發，認具殺傷
      力。此有該局九十一年十月十一日刑鑑字第○九一○二六五一二一號槍彈鑑定
      書一份可憑（鑑定書附於九十一年度偵字第一八一八八號偵查卷第一三八頁）
      。
　　(三)又另案被告洪明全、張建忠對於被告戊○○是否與其二人涉犯共同強盜罪行，
      所供雖有前後不一之情形，惟其二人於本院審理時曾明確供述其供述不一之原
      因及經過（原審九十二年四月二十八日審判筆錄）。參以被告戊○○於警訊及
      偵查中供稱確實與被告洪明全、張建忠至「阿吉釣具行」強盜財物，且強盜財
      物所用之改造手槍及子彈又係被告戊○○所有等情，本院認為應以洪明全、張
      建忠嗣後所供之情節，即被告戊○○與其二人共同強盜財物之事實，較為可採
      。
　　(四)證人范金垂雖於本院審理時結證稱：被告戊○○在其經營之卡拉ＯＫ店上班之
      期間係自九十一年四月起至九十一年七月止。並提出九十一年五月至七月之打
      卡記錄三張為證。然被告戊○○與張建忠、洪明全共同強盜財物之時間係九十
      一年九月十六日，證人范金垂之證言，自難憑為有利於被告之認定。
　　(五)綜上所述，被告戊○○所為事實欄(五)之強盜犯行，事證亦甚明確，其犯行堪以
      認定。
  4.關於事實欄(一)部分：
　　(一)被告丑○○對於該○．三八轉輪手槍一支究從何處取得，據其於警訊供稱：「
      這把轉輪手槍大約是九十一年七月底盧明達寄放在我這邊」等語（偵二二三九
      三號卷一五九頁）。則該把○．三八轉輪手槍，係被告受寄藏之物，而非僅持
      有。
　　(二)另有點三八轉輪手槍一枝扣案可資佐證，且扣案之點三八轉輪手槍經送請內政
      部警政署刑事警察局鑑定，鑑驗結果認為：送鑑制式點三八轉輪手槍一枝（槍
      枝管制編號0000000000），認係仿ＳＭＩＴＨ＆ＷＥＳＳＯＮ廠口
      徑○．三八吋轉輪手槍製造之仿造槍，機械性能良好，可擊發口徑○．三八吋
      制式子彈，認具殺傷力，此有該局九十二年二月十九日刑鑑字第○九一○三四
      二五五八號槍彈鑑定書一份可憑（鑑定書附於原審卷）。
  5.關於事實欄(六)部分：
　　業經被害人傅炫祺於警訊、偵查中指訴甚詳（九十一年度偵字第二三○八一號偵
    查卷第八十頁、第一四四頁、第二二四頁），被告戊○○持有手槍犯案，因注意
    手槍可能走火擊發而傷害他人身體，於當時情形亦無不能注意之情事，經疏於注
    意造成槍枝走火，使被害人傅炫祺受有左肱骨開放性骨折之傷害，此有財團法人
    私立中國醫藥學院附設醫院診斷證明書一紙在卷可參（同上偵查卷第一四六頁）
    ，被告戊○○過失傷害之犯行自無足疑。此外，復有以色列ＩＭＩ（ＳＡＭＳＯ
    Ｎ）廠製Ｆ型口徑九ＭＭ制式半自動手槍一枝（槍枝管制編號00000000
    00），子彈三或四發扣案可證（鑑定結果如(五)所述）。
  6.關於事實欄(七)部分：
　　業據被害人乙○○於警訊、偵查中及原審調查時證述甚詳，其在原審訊問時結證
    稱如下（原審九十二年三月十二日訊問筆錄）：
    問：請你敘述於九十一年十一月十四日下午四點左右，被告丑○○至你店裡消費
        之情形？
    答：當日被告丑○○到我店裡時，我向他介紹「精油芳香療法」整個療程為一百
        二十分鐘，他就接受「精油芳香療法」服務，經過一療程後，他希望我能繼
        續做，大約經過半小時溝通後，我堅持拒絕他的要求不願意繼續幫他服務，
        被告丑○○即從他所攜帶的手提包內拿出一把黑色手槍把玩，然後將槍枝放
        回手提包內，又說「我是要來這裡渡時間，妳現在決定如何？」我還是拒絕
        他的要求，這時候被告丑○○即支付三千元給我，並再次要求我繼續為他服
        務，我沒有答應他的請求，後來我怕他對我不利，我就把他給我的三千元現
        金放在桌上，就藉機到樓下打電話，被告丑○○也跟著我下樓，我騙他說手
        機收訊不好，要到外面打電話，之後我就趁機跑掉，過了一段時間，被告丑
        ○○就打電話給我，問我在做什麼，我就告訴他我在同事家裡，馬上回去，
        等我回到店裡時，他已經走了，而我放在桌上的現金三千元也被他拿走了。
    問：被告丑○○當天有無出言恐嚇妳？
    答：他沒有出言恐嚇我，但是他拿槍出來把玩時我會害怕，因為被告的態度不好
        ，講話比較大聲，後來我跟他表示我要先離開，被告的意思是如果我沒有繼
        續幫他服務，不可以離開，所以我心裡感覺會害怕，我當時覺得生命、身體
        受到威脅。
    問：被告丑○○當天是否故意拿槍把玩？
    答：是，他將槍枝拿出後，還把彈匣取出又放回去。
    按所謂恐嚇，凡一切之言語、舉動足以使人生畏懼心者，均包含在內（最高法院
    二十二年上字第一三一○號判例意旨參照）。由本件被害人所述情節以觀，被告
    雖未出言恐嚇被害人，然其攜帶制式手槍及子彈至美容院消費，又因故與被害人
    發生言語爭執，參以一般經驗法則，在此情形下，被告出示手槍之舉動，自足以
    使被害人心生畏懼無疑。被告辯稱並未恐嚇被害人一節，自無可採。此外，復有
    被告持有之如事實欄(四)所示之制式手槍一枝及制式子彈三顆扣案可資佐證。被告
    丑○○所為事實欄(七)之恐嚇犯行，事證亦甚明確，其犯行堪以認定。
三、核被告丑○○上開事實欄(一)所為，係犯槍砲彈藥刀械管制條例第十一條第四項之
    未經許可，寄藏可發射子彈具有殺傷力之槍枝罪；事實欄(二)所為，係犯刑法第三
    百三十一條第一項之攜帶兇器強盜罪；事實欄(三)所為，係犯槍砲彈藥刀械管制條
    例第十一條第四項之未經許可，寄藏可發射子彈具有殺傷力之槍枝罪、同條例第
    十二條第四項之未經許可，持有子彈罪、刑法第三百三十一條第一項之攜帶兇器
    、結夥三人以上強盜罪；事實欄(四)所為，係犯槍砲彈藥刀械管制條例第七條第四
    項之未經許可，持有手槍罪、同條例第十二條第四項之未經許可，持有子彈罪、
    刑法第三百三十一條第一項之攜帶兇器、結夥三人以上強盜罪；事實欄(七)所為，
    係犯刑法第三百零五條之恐嚇危害安全罪。論述如下：
  (一)按意圖供犯罪之用而持有手槍，嗣以該手槍恐嚇他人，如其意所犯之罪包含恐嚇
    他人在內，應認其持有手槍與恐嚇兩罪之間有方法結果之牽連關係，依刑法第五
    十五條從一重處斷；若單純持有手槍或意圖所犯之罪為恐嚇以外之其他犯罪，以
    後另行起意以該手槍恐嚇他人，則其所犯持有手槍與恐嚇罪，即應屬數罪併罰之
    問題（最高法院九十一年度臺上字第七三○六號判決意旨參照）。查本件被告丑
    ○○受盧明達之託，代為寄藏事實欄(一)所示之仿ＳＭＩＴＨ＆ＷＥＳＳＯＮ廠口
    徑○．三八吋轉輪手槍製造之仿造槍一枝，其受託寄藏之初，並無犯罪之意圖，
    係臨時起意而為事實欄(二)之強盜行為，又其所犯事實欄(五)恐嚇犯行，亦係持有事
    實欄(四)所示之手槍、子彈後另行起意為之，此據被告丑○○於原審審理時，供述
    在卷（原審九十二年四月七日審判筆錄）。參照上開最高法院判決意旨所示，被
    告丑○○所犯事實欄(一)之未經許可，持有可發射子彈具有殺傷力之槍枝罪，與事
    實欄(二)所為之加重強盜罪，事實欄(七)恐嚇罪與事實欄(四)之未經許可無故持有手槍
    、子彈罪，均屬數罪併罰，而不得論以牽連犯裁判上一罪關係，在此敘明。
  (二)次按刑法上所謂兇器，其種類並無限制，凡客觀上對於人之生命、身體、安全構
    成威脅，具有危險性之兇器均屬之，且祇須行竊時攜帶此種具有危險性之兇器為
    已足，並不以攜帶之初有行兇之意圖為必要，最高法院七十九年臺上字第五二五
    三號著有判例可資參照；而手槍、子彈、斧頭、瓦斯槍等物，依社會通念，在客
    觀上足以對於人之之生命、身體構成威脅，顯為具有危險性之兇器無訛。被告丑
    ○○於上開事實欄(二)、(三)、(四)所為，均係犯刑法第三百三十條第一項之加重強盜
    罪。
  (三)被告丑○○所犯事實欄(二)之加重強盜犯行與被告戊○○間；事實欄(三)、(四)之加重
    強盜及持有手槍、子彈犯行，與被告戊○○、盧明達間，有犯意聯絡及行為分擔
    ，均為共同正犯。
  (四)被告丑○○所犯事實欄(二)、(三)、(四)之加重強盜犯行，時間緊接，所犯罪名相同，
    顯係出於概括之犯意為之，為連續犯，應依刑法五十六條之規定，論以刑法第三
    百三十一條第一項之結夥三人以上攜帶兇器強盜一罪。
  (五)被告丑○○於上開事實欄(三)、(四)所犯，係於同一時地，一行為而觸犯上開持有手
    槍及子彈二罪名，為想像競合犯，應依法從情節較重之未經許可，無故持有手槍
    及無故持有可發射子彈具有殺傷力之槍枝罪處斷。
  (六)其所犯事實欄(三)、(四)之加重強盜罪，與未經許可，無故持有手槍、子彈罪間，有
方法、結果之牽連關係，依刑法第五十五條之規定，均應從較重之刑法第三百三
    十條第一項之加重強盜罪論處。
  (七)其所犯上開事實欄(一)未經許可，無故持有具有殺傷力可發射子彈槍枝罪，事實欄
    (二)、(三)、(四)之連續加重強盜罪，事實欄(七)恐嚇危害安全罪，犯意各別罪名不同，
    應分論併罰。
　(八)原審審酌被告丑○○，年輕力盛，不思正途，竟在假釋期間，連續攜帶兇器、結
    夥三人以上強盜他人之財物，造成被害人心理上之極大恐懼，危害社會治安甚鉅
    ，且非法手槍、子彈氾濫之情形，已嚴重影響臺灣社會之治安狀況，對於一般人
    民生活安寧造成嚴重影響，被告竟持手槍及子彈強盜婦女、金飾店、加油站之財
    物，其惡性非輕，並審酌其犯罪之動機、目的、手段，犯罪所生之危害、犯罪後
    坦承犯行，態度尚稱良好等一切情狀，適用槍砲彈藥刀械管制條例第七條第四項
    、第十一條第四項、第十二條第四項，刑法第十一條前段、第二十八條、第五十
    六條、第三百二十一條第一項第三款、第四款、第三百三十條第一項、第五十五
    條、第五十一條第五款、第四十二條第二項，分別就強盜部分量處有期徒刑十四
    年，就寄藏槍枝部分，量處有期徒刑一年二月，併科罰金新台幣九萬元及定其應
    執行之刑，並就罰金部分諭知易服勞役之折算標準示懲，另就扣案之事實欄(一)所
    示之仿ＳＭＩＴＨ＆ＷＥＳＳＯＮ廠口徑○．三八吋轉輪手槍製造之仿造槍一枝
    （槍枝管制編號：0000000000）；事實欄(三)所示之改造四五手槍一枝
    （含彈匣一個，槍枝編號0000000000）、９ｍｍ子彈一顆；事實欄(四)
    所示之制式九○手槍二枝（含彈匣二個，槍枝管制編號0000000000、
    0000000000）均為違禁物，不問屬於犯人與否，均適用刑法第三十八
    條第一項第一款規定沒收。另原具有殺傷力而因送驗試射之事實欄(三)所示９ｍｍ
    子彈一顆、事實欄(四)所示制式九○子彈七顆，均試射而失其原有子彈之結構及效
    能，不具有殺傷力，已非違禁物而成廢棄之物，說明無庸併為沒收之宣告。事實
    欄(二)所示之掌心雷手槍一枝並未扣案，無法鑑定是否有殺傷力，事實欄(三)所示之
    斧頭一把、瓦斯槍一枝，亦均未扣案，但無證據證明已滅失，且係被告丑○○所
    有或共犯盧明達所有，且供被告等犯罪所用之物，業據被告供述在卷，適用刑法
    第三十八條第一項第二款，宣告沒收。扣押物品清單所示物品（九十一年度偵字
    第二三○八一號第二九○頁）編號一裝制式槍械背袋一枚、編號二裝槍黑色皮包
    一個、編號五作案所穿服裝、編號六丑○○持有手機一支、編號七ＳＩＭ卡一張
    、編號九戊○○持有手機一支、編號九ＳＩＭ卡一張，分別為被告丑○○所有或
    共犯戊○○所有，且係供其犯罪所用，亦據被告丑○○供明在卷，適用刑法第三
    十八條第一項第二款宣告沒收之。至於編號三避彈衣一件雖係被告丑○○所有、
    編號四現場逮捕超商錄影帶一卷則非被告所有，均非違禁物，亦無供其犯罪所用
    ，並說明不予宣告沒收。其認事用法及量刑均無不合，應予維持，被告丑○○上
    訴執詞否認犯罪，非可採取，其上訴為無理由，應予駁回。
四、核被告戊○○上開事實欄(二)所為，係犯槍砲彈藥刀械管制條例第十一條第四項之
    未經許可，持有可發射子彈具有殺傷力之槍枝罪，刑法第三百三十條第一項之攜
    帶兇器強盜罪；事實欄(三)所為，係犯刑法第三百二十條第一項第三款之攜帶兇器
    竊盜罪、槍砲彈藥刀械管制條例第十一條第四項之未經許可，持有可發射子彈具
    有殺傷力之槍枝罪、同條例第十二條第四項之未經許可，持有子彈罪、刑法第三
    百三十條第一項之攜帶兇器結夥三人以上強盜罪；事實欄(六)所為，係犯槍砲彈藥
  刀械管制條例第七條第四項之未經許可，持有手槍罪、同條例第十二條第四項之
    未經許可，持有子彈罪、刑法第三百三十條第一項之攜帶兇器強盜罪、第二百八
    十四條第一項之過失傷害罪；事實欄(四)所為，係犯槍砲彈藥刀械管制條例第七條
    第四項之未經許可，持有手槍罪、同條例第十二條第四項之未經許可，持有子彈
    罪、刑法第三百三十條第一項之攜帶兇器、結夥三人以上強盜罪；事實欄(五)所為
    ，係犯槍砲彈藥刀械管制條例第十一條第四項之未經許可，持有可發射子彈具有
    殺傷力之槍枝罪、同條例第十二條第四項之未經許可，持有子彈罪、刑法第三百
    三十條第一項之攜帶兇器、結夥三人以上強盜罪。論述如下：
　(一)被告戊○○所犯事實欄(二)之持有改造手槍、加重強盜犯行與被告丑○○間；事實
    欄(三)之加重竊盜犯行與盧明達間；事實欄(三)之持有改造手槍、子彈及加重強盜犯
    行與丑○○、盧明達間；事實欄(六)之持有制式手槍、子彈、加重強盜犯行及過失
    傷害犯行與盧明達間；事實欄(四)之持有制式手槍、子彈及加重強盜犯行與丑○○
    、盧明達間；事實欄(五)之持有改造手槍、子彈及加重強盜犯行，與洪明全、張建
    忠間，有犯意聯絡及行為分擔，均為共同正犯。
　(二)被告戊○○所犯事實欄(二)、(三)、(四)、(五)、(六)之加重強盜犯行，時間緊接，所犯罪
    名相同，顯係出於概括之犯意為之，為連續犯，應依刑法第五十六條之規定，論
    以刑法第三百三十條第一項之攜帶兇器結夥三人以上強盜一罪。
  (三)被告戊○○於上開事實欄(三)、(四)、(五)、(六)所犯，係於同一時地，一行為而觸犯上
    開持有手槍及子彈二罪名，為想像競合犯，應依法從情節較重之未經許可，無故
    持有手槍及無故持有可發射子彈具有殺傷力之槍枝罪處斷。
　(四)其所犯事實欄(三)、(四)、(五)、(六)之加重強盜罪，與未經許可，無故持有手槍、子彈
    罪間，所犯事實欄(三)加重竊盜罪，與加重強盜罪間，均有方法、結果之牽連關係
    ，依刑法第五十五條之規定，均應從較重之刑法第三百三十條第一項之加重強盜
    罪論處。
　(五)其所犯上開事實欄(六)之過失傷害罪係在其強盜行為實施中所為，與所犯強盜行為
    具有方法結果之牽連關係，應從一重之強盜罪處斷。
　(六)原審雖予被告戊○○論科，惟查原判決主文所載主刑部分，並無併科罰金新台幣
    九萬元之記載，於定執行刑時載為併科罰金新台幣九萬元，又所犯事實欄(六)之
    過失傷害行為與其所犯強盜行為有牽連犯關係，原判決予以併罰，均有不當，是
    被告戊○○上訴否認部分犯行雖非可採，然原判決既有可議，即應就被告戊○○
    部分撤銷改判，爰審酌被告戊○○，年輕力盛，不思正途，竟在假釋期間，連續
    攜帶兇器、結夥三人以上強盜他人之財物，造成被害人心理上之極大恐懼，危害
    社會治安甚鉅，且非法手槍、子彈氾濫之情形，已嚴重影響臺灣社會之治安狀況
    ，對於一般人民生活安寧造成嚴重影響，被告竟持手槍及子彈強盜婦女、金飾店
    、加油站、釣具行之財物，其惡性非輕，並審酌其犯罪之動機、目的、手段，犯
    罪所生之危害、犯罪後坦承部分犯行，態度尚稱良好等一切情狀，量處如主文第
    二項所示之刑。扣案之事實欄(二)所示之仿ＳＭＩＴＨ＆ＷＥＳＳＯＮ廠口徑○．
    三八吋轉輪手槍製造之仿造槍一枝（槍枝管制編號：0000000000）；
    事實欄(三)所示之改造四五手槍一枝（含彈匣一個，槍枝編號000000000
    0）、９ＭＭ子彈一顆；事實欄(四)、(六)所示之制式九○手槍二枝（含彈匣二個，
    槍枝管制編號0000000000、0000000000）；事實(五)所示之
    改造手槍一枝（含彈匣一個，槍枝管制編號0000000000）及子彈一顆
    ，均為違禁物，不問屬於犯人與否，均應依刑法第三十八條第一項第一款規定沒
    收。另原具有殺傷力而因送驗試射之事實欄(三)所示９ＭＭ子彈一顆、事實欄(四)、
    (六)所示制式九○子彈七顆、事實欄(六)所示子彈一顆，均試射而失其原有子彈之結
    構及效能，不具有殺傷力，已非違禁物而成廢棄之物，自無庸併為沒收之宣告。
    事實欄(二)所示之掌心雷手槍一枝並未扣案，無法鑑定是否有殺傷力，事實欄(三)之
    鐵製扳手一支、斧頭一把、瓦斯槍一枝，亦均未扣案，但無證據證明已滅失，且
    係被告共犯丑○○或盧明達所有，且供被告等犯罪所用之物，業據被告戊○○供
    述在卷，應依刑法第三十八條第一項第二款，宣告沒收。扣押物品清單所示物品
    （九十一年度偵字第二三○八一號第二九○頁）編號一裝制式槍械背袋一枚、編
    號二裝槍黑色皮包一個、編號五作案所穿服裝、編號六丑○○持有手機一支、編
    號七ＳＩＭ卡一張、編號九戊○○持有手機一支、編號九ＳＩＭ卡一張，分別為
    被告丑○○所有或共犯戊○○所有，且係供其犯罪所用，亦據被告戊○○、丑○○供明在卷，應依刑法第三十八條第一項第二款宣告沒收之。至於編號三避彈衣
    一件雖係被告丑○○所有、編號四現場逮捕超商錄影帶一卷則非被告所有，均非
違禁物，亦無供其犯罪所用，自不予宣告沒收。
五、公訴意旨另以被告戊○○涉有下列強盜犯行：
  (一)洪明全與被告戊○○於民國（下同）九十一年六月三日凌晨三時許，共乘機車行
    經臺中市○○○街一九九號前，見卯○○駕駛八Ｌ─五五七○號汽車於該處停車
    之際有機可趁，自後方接近卯○○汽車後，由被告戊○○持槍喝令卯○○將財物
    交出，至卯○○不能抗拒而將汽車鑰匙、郵局及臺中商銀提款卡各乙張、台新及
    誠泰與中國信託信用卡各乙張、身分證、汽車駕駛執照各乙張交與被告戊○○，
    後由被告戊○○喝令卯○○進入車內並持槍看守，命卯○○不得抬頭，否則要將
    之做掉，並逼問提款卡密碼，洪明全則負責駕駛汽車，嗣於同日凌晨三時三十分
    許，行經臺中縣烏日鄉○○路處，始將卯○○釋放，洪明全及被告戊○○則駕駛
    八Ｌ─五五七○號汽車（已尋獲）逃逸。
  (二)張建忠與被告戊○○於九十一年七月二十一日凌晨一時許，共乘機車行經臺中縣
    烏日鄉○○路九六巷口前，見巳○○駕駛ＨＢ七─五七八號機車行經該處，自後
    方接近巳○○機車後，由被告戊○○持客觀上對人體具有危險性，可供凶器使用
    之西瓜刀（未扣案）抵住巳○○脖子處，並喝令巳○○將身上財物及機車交出，
    至巳○○無法抗拒而將機車乙輛（已尋獲）、郵局提款卡乙張、汽車及機車駕駛
    執照各乙張、現金五千元交與戊○○，張建忠及被告戊○○即駕駛機車逃逸。
  (三)洪明全與被告戊○○復於九十一年八月四日凌晨四、五時許，駕駛汽車前往臺中
    市○○○路○段九○二號「李士明」檳榔攤，由洪明全持手槍（未扣案）喝令店
    員丙○○（現已改名為何佳倫）將店內財物交出，否則開槍，至使丙○○不能抗
    拒而交付店內現金三千五百元，得手後洪明全、被告戊○○駕車逃逸，現金則朋
    分花用。
  (四)張建忠、洪明全與被告戊○○於九十一年九月十六日下午十時三十分許，共乘汽
    車前往臺中市○○路○段三七三號丁○○所經營之「佳緣美容坊」，分由張建忠
    持西瓜刀（未扣案），戊○○則持手槍（未扣案）進入店內，洪明全則發動汽車
    引擎在外把風，進入店內後被告戊○○以手槍抵住丁○○，張建忠以客觀上對人
    體具有危險性，可供凶器使用之西瓜刀架住不詳年籍之會計，喝令丁○○及會計
    交出身上財物，至使丁○○及店內會計不能抗拒而強取現金一萬一千三百八十元
    、阿爾卡特牌及摩托羅拉牌行動電話各乙具（行動電話已尋獲），得手後張建忠
、洪明全及被告戊○○駕車離去。
  (五)張建忠、洪明全與被告戊○○另於九十一年九月十七日凌晨一時許，共乘一輛Ｊ
    Ｃ─二二六五號汽車（按為劉素梅所有，已因逾期註銷之汽車）前往臺中市西屯
    區都會公園北側停車場廁所前，見甲○○與友人劉育全、洪婉玲在甲○○所有之
    ＤＸ─五九三八號汽車旁聊天，由被告戊○○將所駕駛之汽車斜停於甲○○停放
    之汽車前，再由洪明全持客觀上對人體具有危險性，可供凶器使用之西瓜刀（未
    扣案）、張建忠持手槍下車向甲○○等三人喝稱：要將汽車駛離，有無意見等語
    ，至甲○○等三人不能抗拒而強取甲○○所有汽車及諾基亞牌行動電話乙具（均
    已尋獲），得手後由洪明全駕駛甲○○之汽車，張建忠則與被告戊○○共乘汽車
    逃逸。
六、本院查：
　(一)按共同被告不利於己之陳述，固得採為其他共同被告犯罪之證據，惟此項不利之
    陳述，須無瑕疵可指，而就其他方面調查，又與事實相符，始得採為其他共同被
    告犯罪事實之認定（最高法院四十六年臺上字第四一九號判例意旨參照）。本案
    共犯張建忠、洪明全雖於原審審理時供稱：被告戊○○與其二人共犯上開案件云
    云。然張建忠、洪明全對於被告戊○○是否涉案一節，前後供述不一，是否能予
    以採信作為認定被告戊○○犯罪之證據，參照上開最高法院判例意旨所示，自應
    詳查其二人所述與事實是否相符。又公訴意旨所憑認定被告戊○○涉犯上開罪嫌
    之證據，乃被害人於警訊、偵查中之陳述內容。是以，上述強盜案件被害人卯○○、巳○○、丙○○、丁○○、甲○○等人指認被告戊○○犯罪，其過程有無瑕
    疵，可信度如何，自有詳酌必要。
　(二)按警察機關於查獲被告戊○○後，雖通知被害人卯○○等前往指認，但均係以預
    設之方式指認，甚或僅以照片為指認之對象，其誤指機會不低。又被害人丙○○
    於偵查中陳稱：「（問：九十一年八月四日凌晨你檳榔攤有被搶？）是在凌晨四
    、五時許被搶的，歹徒是二人開白色車子，車號我只記得尾數是九，我本以為是
    客人，我問他要什麼，他回稱要錢，並由坐在駕駛座之人持槍對著我，他叫我入
    檳榔攤內拿錢給他，否則他要開槍，我共拿三千五百元給他，當時我無法抗拒，
    我們店內沒有攝影設備。我在警察局有指認洪明全是當天持槍之人，庭上提示之
    戊○○我沒有印象。」（九十一年度偵字第一八一八八號偵查卷宗第一六三頁起
    ）。被害人甲○○於偵查中陳稱：「（問：何人搶你的？）他們三人都不是搶我
    之人。之前我指認張建忠、洪明全是搶我之人，現指認室內之戊○○並沒有下車
    搶我，但當時還有另一人在車上，我不知道是否即戊○○。」（九十一年度偵字
    第二三○八一號偵查卷宗第二二五頁起）。證人卯○○於原審審理時指稱如下：
    「（庭上的被告戊○○是否為當天強盜你財物的人？（法官請證人當庭指認）跟
    當初搶我財物的人看起來不太像，那天搶我財物的人比庭上被告還要瘦，比較瘦
    的人是拿槍對著我，當時我有看到那個人被告戊○○和當天強盜我財物的人不像
    。」（原審九十二年七月十日審判筆錄）。由此觀之，被害人丙○○、甲○○、
    卯○○既無法明確指認被告戊○○係強盜其財物之人，自難僅憑同案被告張建忠
    、洪明全之供述，而認為被告涉犯上開(一)、(三)、(五)之強盜犯行。又被害人巳○○
    於原審審理時雖指認被告戊○○係強盜其財物之人（原審九十二年八月二十九日
    審判筆錄）。然被害人遭強盜之時間係凌晨一時許，當時之環境不似白晝光明，
    實不易在忽然遭強盜之瞬間清楚辨識行搶者之容貌，誤認之比率，自然更大。況
    被害人第一次指認時間為九十一年九月二十三日，已是案發（八十九年七月二十
    一日）二個月之後，其在警局中僅以照片指認：「（問：現警方所提供的指證相
    片中，是何人對你強盜財物之人？）我肯定當日就是張建忠（650830、Ｚ0000000
　　00）騎機車，坐後座手持西瓜刀強盜我財物之人戊○○（641004、Ｚ000000000）
　　」（九十一年偵字第一八一八八號偵查卷宗第一○四頁起）。再者，被害人巳○○對於實施強盜之人究係張建忠與被告戊○○，或是洪明全與被告戊○○，於原
    審另案審理時供述亦有不同，此經原審調閱九十一年度訴字第二六七六號刑事卷
　　宗詳閱屬實。自足使人懷疑被害人之指認是否確與事實相符。又被害人丁○○雖
    於警訊中指認被告戊○○之照片：「（問：現警方提供戊○○（64、10、4、Ｚ00
　　0000000 ）前科相片予你指認，是否為持刀侵入你店內押住會計後洗劫財物之人
　　？）是。他就是持刀之歹徒。」（九十一年度偵字第一八一八八號偵查卷宗第二
    十三頁）。然其又供稱：係遭二名歹徒持刀、槍強盜財物（同上偵查卷第二十頁
    ），此與起訴書記載及共犯張建忠、洪明全所供，係由被告戊○○及張建忠、洪
    明全三人一同強盜財物，顯有不符。亦難憑張建忠、洪明全之供述及被害人指認
    照片，而認為被告戊○○涉有此部分犯行。
　(三)綜上所述，被告戊○○因涉嫌與共犯張建忠、洪明全強盜被害人卯○○等人之財
    物而經公訴人起訴，然張建忠、洪明全二人之供述部分與被害人所述不一，而被
    害人指認被告戊○○，則有諸多可疑之處已如上述，其等誤認之機會自然不低，
    本院認為不宜僅憑被害人之指認，而認定被告戊○○涉有上開強盜犯行。公訴人
    所舉之證據既不足以證明被告戊○○涉有上開犯行，自無從依刑法強盜論處，本
    應依法諭知無罪之判決，惟公訴意旨認此部分與前開有罪部分有連續犯裁判上一
    罪關係，自不另為無罪之諭知。
七、據上論斷，應依刑事訴訟法第三百六十八條、第三百六十九條第一項前段、第二
    百九十九條第一項前段，槍砲彈藥刀械管制條例第七條第四項、第十一條第四項
    、第十二條第四項，刑法第十一條前段、第二十八條、第五十六條、第二百八十
    四條第一項、第三百二十一條第一項第三款、第四款、第三百三十條第一項、第
    五十五條、第三十八條第一項第一款、第二款，罰金罰鍰提高標準條例第一條前
    段，判決如主文。
本案經檢察官子○○到庭執行職務。
中      華      民      國　    九十三     年     一      月   二十八 　日
　　　　　　　　　　　　　　　　臺灣高等法院臺中分院刑事第二庭
　　　　　　　　　　　　　　　　　　　審判長法  官　羅　禮　政
　　　　　　　　　　　　　　　　　　　　　　法  官  蔡　聰　明
　　　　　　　　　　　　　　　　　　　　　　法  官　陳　欣　安
右正本證明與原本無異。
如不服本判決應於收受送達後十日內向本院提出上訴書狀，其未敘述上訴之理由者並
得於提起上訴後十日內向本院補提理由書（均須按他造當事人之人數附繕本）。
　　　　　　　　　　　　　　　　　　　　　　書記官  紀  美  鈺
中      華      民      國　    九十三     年     一      月   二十九 　日
附錄：
刑法第三百三十條第一項：
犯強盜罪而有第三百二十一條第一項各款情形之一者，處七年以上有期徒刑。
刑法第三百二十一條第一項：
犯竊盜罪而有左列情形之一者，處六月以上五年以下有期徒刑：
一、於夜間侵入住宅或有人居住之建築物、船艦，或隱匿其內而犯之者。
二、毀越門扇、牆垣或其他安全設備而犯之者。
三、攜帶兇器而犯之者。
四、結夥三人以上而犯之者。
五、乘火災、水災或其他災害之際而犯之者。
六、在車站或埠頭而犯之者。
槍砲彈藥刀械管制條例第七條第四項：
未經許可，持有、寄藏或意圖販賣而陳列第一項所列槍砲、彈藥者，處五年以上有期
徒刑，併科新臺幣一千萬元以下罰金。
                                                                        Ｒ
